【裁判字號】    99,交聲,913
【裁判日期】    991231
【裁判案由】    交管條例聲異
【裁判全文】
臺灣板橋地方法院交通事件裁定         99年度交聲字第913號
原處分機關  交通部公路總局臺北區監理所
異  議  人
即受處分人  張建源
上列異議人因違反道路交通管理處罰條例事件，對於原處分機關
於民國99年3 月30日所為之北監自裁字第裁40-I00000000號裁決
不服，聲明異議，本院裁定如下：
    主  文
異議駁回。
    理  由
一、異議意旨略以：異議人張建源經舉發於民國99年1 月15日15
    時45分許，駕駛車號8E-5076 號自用小客車，行駛在彰化縣
    田尾鄉○○路機車優先車道上，有「在多車道不依規定駕車
    」之違規，遭處罰鍰新臺幣600 元及記違規點數1 點。惟異
    議人係為右轉始靠右行駛，該路段地面未全程標寫「機車優
    先」，亦無相關告示牌，設計有誤，不應由人民負責。為此
    聲明異議，請求撤銷原處分。
二、按汽車駕駛人，爭道行駛，有在多車道不依規定駕車之情形
    者，處新臺幣600 元以上1,800 元以下罰鍰，並記違規點數
    1 點，道路交通管理處罰條例第45條第4 款、第63條第1 項
    第1 款分別定有明文。而依違反道路交通管理事件統一裁罰
    基準表所載，倘異議人係駕駛小型車為此違規，且於期限內
    繳納罰鍰或到案聽候裁決者，即應處罰鍰新臺幣600 元，及
    記違規點數1 點。
三、經查，異議人對其於99年1 月15日15時45分許，駕駛車號8E
    -5076 號自用小客車，行駛在彰化縣田尾鄉○○路機車優先
    車道上之事實，並不爭執，而異議人駕駛車輛自彰化縣永靖
    鄉、田尾鄉交界處之打簾橋停止線前，即行駛在機車優先道
    上，雖有打右轉燈號，但無靠邊停車或右轉之行為，已影響
    一般機車之通行等情，則有彰化縣警察局北斗分局99年5 月
    24日北警分五字第0990008663號函暨所附現場圖、現場照片
    、彰化縣警察局受理民眾交通違規陳述申訴異議案件查詢意
    見表在卷可稽。按機車優先車道，乃供汽缸總排氣量未滿55
    0 立方公分之機車優先行駛之車道，其他車種除起步、準備
    停車、臨時停車或轉向外，不得橫跨或占用行駛，道路交通
    標誌標線號誌設置規則第174 條之1 第1 項規定甚明，異議
    人為領有駕駛執照之合格駕駛人，自不得諉為不知。據此事
    證，異議人有「在多車道不依規定駕車」之違規，事證明確
    。異議人固另稱：該處之標線、標誌不明，設計有誤云云，
    然觀之前揭現場照片，主管機關實已在該路段，依道路交通
    標誌標線號誌設置規則第174 條之1 第2 項之規定：「本標
    線以白色實線及機器腳踏車圖形劃設之，每過交岔路口處均
    應標繪之，並於兩機器腳踏車圖形間，縱向標寫白色『機器
    腳踏車優先』標字配合使用。」，設置機車優先車道線明確
    ，此並經本院於網路上搜尋該路段之現場場景確認無誤，有
    本院職權查詢之電子地圖及照片存卷可參。異議人此部分指
    摘容有誤會，不足據為對其有利之認定。是原處分機關依據
    道路交通管理處罰條例之規定，參酌違反道路交通管理事件
    統一裁罰基準表所載之裁罰標準予以裁罰，洵屬有據。異議
    人之異議為無理由，應予駁回。
四、依道路交通管理處罰條例第87條第2 項、道路交通事件處理
    辦法第18條，裁定如主文。
中    華    民    國    99    年    12    月    31    日
                  交通法庭    法  官  許炎灶
以上正本證明與原本無異。
如不服本裁定，應於裁定送達後5 日內向本院提出抗告狀。
                              書記官  周百川
中    華    民    國    99    年    12    月    31    日

司法院資訊處製作；財團法人民間司法改革基金會備份。
